臺灣橋頭地方法院民事判決
111年度岡小字第73號
原      告  玉山商業銀行股份有限公司


法定代理人  黃男州  


訴訟代理人  林琮祐  
            賴曉秋  
被      告  趙進發  


上列當事人間請求清償信用卡消費款事件，於民國111 年6 月29
日言詞辯論終結，本院判決如下：
    主      文
一、被告應給付原告新臺幣8,264元，及其中新臺幣3,910元自民
    國110年9月27日起至清償日止，按年息百分之15計算之利息
    。
二、訴訟費用新臺幣1,000 元由被告負擔。
三、本判決得假執行。
    理由要領
一、按民法第474 條規定：「稱消費借貸者，謂當事人一方移轉
    金錢或其他代替物之所有權於他方，而約定他方以種類、品
    質、數量相同之物返還之契約；當事人之一方對他方負金錢
    或其他代替物之給付義務而約定以之作為消費借貸之標的者
    ，亦成立消費借貸」。第478 條前段規定：「借用人應於約
    定期限內，返還與借用物種類、品質、數量相同之物」。當
    事人主張有利於己之事實者，就其事實有舉證之責任，民事
    訴訟法第277 條前段亦有明文。又兩造簽訂之信用卡定型化
    契約約定條款第6 條約定：「……持卡人之信用卡屬於玉山銀
    行之財產，持卡人應妥善保管及使用信用卡。持卡人應親自
    使用信用卡。……持卡人違反第二項至第四項約定致生之應付
    帳款者，亦應對之負清償責任」。
二、被告於本院延遲辯論時表示，伊有申辦本件玉山銀行信用卡
    ，但沒有收到，本件債務係遭朋友偷刷伊所申辦信用卡所生
    之款項，且朋友有寫自白書，但自白書已不見了云云（本院
    卷67-68頁），惟被告未舉任何證據，此部分之主張，已難
    採認。縱被告主張屬實，然本件玉山銀行信用卡之開卡過程
    ，需使用顯然被告之出生年月日為密碼（見本院卷77頁原告
    陳報狀），且被告於卡片刷卡後，旋即知悉何朋友所刷，顯
    然被告對於信用卡由何人取得、何人使用等節，並非毫不知
    情。依前揭契約條款第6 條約定，縱本件消費款項並非被告
    所消費，被告仍應就其交付他人信用卡致生之消費款項，負
    清償責任。被告空言本件消費款項係遭人盜刷，卻未提出任
    何證據證明其所述為真，所辯顯無足採。從而，原告依兩造
    間契約及消費借貸法律關係，請求被告給付如主文所示之金
    額及利息，為有理由，應予准許。
中　　華　　民　　國　　111 　年　　7 　　月　　20　　日
                  岡山簡易庭   法    官  林揚奇
以上正本係照原本作成。
民事訴訟法第436 條之24第2 項：對於本判決之上訴，非以違背
法令為理由，不得為之。
如對本判決上訴，須於判決送達後20日內向本院提出上訴狀，並
須表明原判決所違背之法令及其具體內容與依訴訟資料可認為原
判決有違背法令之具體事實之上訴理由（均須按他造當事人之人
數附繕本）。
中　　華　　民　　國　　111 　年　　7 　　月　　20　　日
                               書 記 官  陳麗如

訴訟費用計算式：
裁判費（新臺幣）   1,000元
合計               1,000元